Inventaris van de archieven van de Nederlandse Ambassade en de Consulaten in Australië en de Permanente Vertegenwoordiger bij de South Pacific Commission, 1955-1974
Nationaal Archief, Den Haag
- PERMANENTE VERTEGENWOORDIGER BIJ DE SOUTH PACIFIC COMMISSION SYDNEY, V.
  - Organisatie en personeel, 1
    - (Onderzoeks)projecten en informatieverzameling, 1.2
      - Projecten, 1.2.1
        - Economische projecten, 1.2.1.4
          - Stukken betreffende economische projecten., 1951 - 1960; 975-1008; 10 pakken, 23 omslagen en 1 stuk
            - De economische ontwikkeling van de koraaleilanden, project E6. 1951 - 1957, 988-989
              - Correspondentie. 1951 - 1957, 988
              - Bijlagen. 1952, 989; pak
            - De ontwikkelingen met betrekking tot visserij-aangelegenheden, project E7. 1952 - 1960, 990-991
              - Correspondentie. 1952 - 1960, 990; pak
              - Bijlagen. 1955 - 1960, 991; pak
            - De ontwikkelingen in de vormen van levensonderhoud, met name landbouw, van de inheemse bevolking, project E8. 1953 - 1957, 992-993
              - Correspondentie. 1953 - 1957, 992
              - Bijlagen. 1955 - 1956, 993
            - De bestrijding van onkruid en van ziekten en ongedierte in landbouwgewassen, project E9. 1953 - 1960, 994-995
              - Correspondentie. 1953 - 1960, 994; pak
              - Bijlagen. 1955, 995; stuk
            - Het onderzoeken van de commerciële relaties van de inheemse bevolking teneinde meer bewustwording te creëren ten aanzien van commerciële belangen, project E10. 1952 - 1955, 996-997
              - Correspondentie. 1952 - 1955, 996
              - Bijlagen. 1953 - 1955, 997
            - De industriële ontwikkelingen en het stimuleren van bepaalde takken van nijverheid in de verschillende territoria, project E12. 1953 - 1960, 998-999
              - Correspondentie. 1953 - 1960, 998; pak
              - Bijlagen. 1953 - 1954, 999
            - De landbouw en veeteelt in de Zuid-Pacific, project E13. 1955 - 1956, 1000; pak
            - Het scholen van de inheemse bevolking op economisch gebied, project E14. 1955 - 1957, 1001
            - De betrokkenheid van de eilanden in de Zuid-Pacific bij het internationale jaar van de geofysica, project E15. 1956 - 1957, 1002
            - Het overwegen van plantkundig onderzoek en economische studie naar de soorten bamboe die voorkomen in de Zuid-Pacific, alsmede naar de economische waarde ervan in het dagelijks leven van de inheemse bevolking, project E16. 1956 - 1957, 1003
            - Aanbevelingen met betrekking tot de landbouw mechanisatie, project E17. 1956 - 1957, 1004
            - De ontwikkeling van de vrouw in de Zuid-Pacific, project E18. 1957 - 1960, 1005
            - De uitbreiding van toerisme in de Zuid-Pacific en de economische en sociale gevolgen voor de bevolking, project E19. 1958 - 1959, 1006-1007
              - Correspondentie. 1958 - 1959, 1006
              - Bijlagen. 1958, 1007
            - Het project Agricultural Development Centre, project E20. 1958 - 1959, 1008
      - Informatieverzameling, 1.2.2
        - Stukken betreffende verzamelde informatie met betrekking tot het Zuid-Pacific gebied., 1946 - 1961; 1009-1034; 8 delen, 12 pakken, 3 omslagen en 3 stukken
          - Diverse gebiedsdelen. 1946 - 1959, 1009
          - Nieuw-Guinea. 1948 - 1959, 1010-1019
            - Nederlands Nieuw-Guinea. 1948 - 1959, 1010-1017
              - 1948 - 1954, 1010
              - 1951-1952, 1011
              - 1952-1959, 1012
              - 1953-1956, 1013
              - 1954-1958, 1014
              - 1955-1959, 1015
              - Ajamaroe District; rapport van John-Erik Elmberg met als titel Mejbrat People of the Ajamaroe District. 1954, 1016; stuk
              - Monografie en publicaties. 1955 - 1959, 1017
            - Papoea. 1951 - 1956, 1018
            - Papoea Nieuw-Guinea; publicaties inzake de census van de inheemse landbouw. 1952 - 1955, 1019; omslag
          - Tropical Abstracts, uitgave van het Royal Tropical Institute te Amsterdam. 1953, 1020; omslag
          - Atoll Research Bulletin, uitgave van de Pacific Science Board. 1954 - 1957, 1021
          - Rapport van de Invertebrate Consultants Committee for the Pacific over 1949 - 1954. 1954 - 1958, 1022; stuk
          - Pacific Islands Monthly. 1954 - 1961, 1023-1024
            - 1954-1959, 1023
            - 1960-1961, 1024
          - Rapporten van de Australische Nationale Universiteit inzake de bevolkingspopulaties van de Pacific Eilanden, geschreven door Norma McArthur. [1955 - 1960], 1025-1032
            - Deel I; Frans-Oceanië. [1955], 1025; deel
            - Deel II; Cook Eilanden en Niue. [1955], 1026; deel
            - Deel III; Amerikaans Samoa. [1955], 1027; deel
            - Deel IV; West-Samoa en de Tokelau Eilanden. [1955], 1028; deel
            - Deel V; Tonga. [1955], 1029; deel
            - Deel VI; Fiji. [1960], 1030; deel
            - Deel VII; Papoea en Nieuw-Guinea. [1960], 1031; deel
            - Deel VIII; Nederlands Nieuw-Guinea. [1960], 1032; deel
          - Jaarrapport van het Instituut Francais d'Oceanie. 1958, 1033; stuk
          - Informatie bulletins van de Pacific Science Association, volume 11, nr 3 - 6. 1959, 1034; omslag